臺灣高等法院高雄分院刑事裁定　　　　　　　　　　　九十三年度交抗字第四八號
　　抗　告　人　甲○○
　　即受處分人
右列抗告人因違反道路交通管理處罰條例案件，不服臺灣高雄地方法院中華民國九十
三年三月二十九日裁定（九十二年度交聲字第五八０號），提起抗告，本院裁定如左
：
    主  文
抗告駁回。
    理  由
一、本件抗告意旨略以：本案並無確切之物證，例如照片，亦無任何之人證，原審竟
    僅依警員所作臆測證詞，裁定駁回抗告人之異議。抗告人所駕駛車輛，當時並非
    在行駛狀態，否則警員豈能對伊盤查，抗告人係因接受盤查時始解開安全帶，警
    員即臆測抗告人於行駛時亦未繫安全帶，原處分及原裁定均有錯誤云云。
二、汽車行駛於道路上，其汽車駕駛人或前坐者未繫安全帶者，處駕駛人新台幣一千
    五百元罰鍰，道路交通管理處罰條例三十一條第一項，定有明文。
三、經查，抗告人甲○○於九十二年十月三十一日二十三時五十五分許，未繫安全帶
    駕駛已註銷之牌照號碼ＶＤ—八六九二號自用小貨車，於台十七線省道行駛，而
    於該省道過埤橋前，為執行擴大臨檢勤務之員警攔檢查獲，並經警舉發其有「駕
    駛汽車未繫安全帶」、「牌照吊扣期間行駛（禁駛）」等交通違規，並經交通部
    公路總局高雄區監理所於九十二年十二月八日、同月九日，分別以高監自字第裁
    八○—Ｎ00000000號、第裁八○—Ｎ00000000號，各裁決異議
    人應罰鍰新台幣（下同）一千五百元、三千六百元，並牌照扣繳等情，有高雄縣
    政府警察局舉發違反道路交通管理事件通知單二紙及交通部公路總局高雄區○○
    ○○○道路交通管理事件裁決書二份在卷可證（牌照吊扣期間行駛之違規部分，
    業經於九十二年十一月十四日已繳納罰鍰結案，抗告人對此並未爭執），再經證
    人即當日值勤員警李明城於原審到庭證稱：當時我們擴大臨檢，分局全部出動路
    檢，我負責盤查，當時是帶班人員發現異議人未繫安全帶，而由我負責開單告發
    、我們是看有可疑的車輛才攔下，當時在異議人的車輛之前尚有一至二部車在接
    受盤查，但不影響車輛的通行，當時也沒有塞車，因為我們臨檢會開放一個車道
    讓車輛通行，應不會如異議人所言，車輛是停駛中，為了取出證件才解開安全帶
    等語。是以抗告人駕駛車輛未繫安全帶之違規事證明確，應堪認定。抗告意旨指
    ，警員李明城實為本件交通事件當事人，且係臆測而無確切之證據云云，然按：
    交通警員製單舉發違反道路交通管理處罰條例所列之違規事實，本質上為行政處
    分，係公務員基於職務上權力，依法就特定之具體事件所為具公法上效果之單方
    行政行為，基於公務員為公法上行為具有公信力之原則，該行政處分當可被推定
    為真正，其據以依法處分之事實認定亦為正確無誤，本此公信原則，乃立法者賦
    予行政機關制定違反道路交通事件統一裁罰標準及處理細則，使執勤警員得當機
    立即處分（如違反道路交通管理事件統一裁罰標準及處理細則第二十三條得逕行
    舉發之規定），以維護交通秩序、安全之行政目的，並保障人民之生命、身體及
    財產法益。是警員乃執行公權力之職務上行為，並非與抗告人居於當事人之地位
    ，其以證人身分到庭具結其目擊之事實，自有證據能力。是以抗告人此項抗告無
    理由。抗告人駕駛汽車未繫安全帶之違規事證明確，原審認抗告人駕駛車輛於道
    路上，未繫安全帶，原處分機關依據道路交通管理處罰條例第三十一條第一項規
    定，裁處抗告人罰緩一千五百元，並無不合，因而裁定駁回其異議，並無違誤，
    抗告人之抗告並無理由，應予駁回。
四、據上論結，應依道路交通案件處理辦法第二十六條、刑事訴訟法第四百十二條，
    裁定如主文。
中      華      民      國    九十三    年      五      月     十九     日
                              臺灣高等法院高雄分院刑事第一庭
                                  審判長法官  王光照
                                        法官  洪慶鐘
                                        法官  曾玉英
右正本證明與原本無異。
不得再抗告。
                                  法院書記官  黃麗蓉
中      華      民      國    九十三    年      五      月     十九     日
